【裁判字號】    98,訴,1079
【裁判日期】    981130
【裁判案由】    違反毒品危害防制條例
【裁判全文】
臺灣屏東地方法院刑事判決              98年度訴字第1079號
公  訴  人  臺灣屏東地方法院檢察署檢察官
被      告  甲○○
                    另案在臺灣屏東看守所羈押中
上列被告因違反毒品危害防制條例案件，經檢察官提起公訴（98
年度毒偵字第1008號），被告就被訴事實為有罪之陳述，本院裁
定行簡式審判程序，判決如下：
    主  文
甲○○施用第二級毒品，處有期徒刑貳月，如易科罰金，以新臺
幣壹仟元折算壹日。又施用第一級毒品，處有期徒刑陸月，如易
科罰金，以新臺幣壹仟元折算壹日，扣案之第一級毒品海洛因壹
包（驗後淨重零點零公克）沒收銷燬。應執行有期徒刑柒月，
如易科罰金，以新臺幣壹仟元折算壹日，扣案之第一級毒品海洛
因壹包（驗後淨重零點零公克）沒收銷燬。
    事  實
一、甲○○前於民國94年間因施用毒品案件，經本院以94年度毒
    聲字第201 號裁定送觀察、勒戒後，認無繼續施用毒品傾向
    ，於94年5 月12日觀察、勒戒執行完畢釋放，由臺灣屏東地
    方法院檢察署檢察官以94年度毒偵字第1006號不起訴處分確
    定。詎其於觀察、勒戒執行完畢釋放後5 年內，復基於施用
    第二級毒品甲基安非他命之犯意，於98年6 月6 日20時許，
    在屏東縣恆春鎮○○路17號4 樓，以將第二級毒品甲基安非
    他命置於吸食器內加熱燒烤再吸食所產生煙霧之方式，施用
    第二級毒品甲基安非他命1 次。甲○○並另基於施用第一級
    毒品海洛因之犯意，於98年6 月7 日11時20分許，在上址，
    以將第一級毒品海洛因摻入香菸內吸食之方式，施用第一級
    毒品海洛因1 次。嗣於98年6 月7 日11時30分許，為警據報
    至上址盤查，甲○○見警前來即將所有之第一級毒品海洛因
    1 包（驗後淨重0.03公克）丟出窗外而為警扣案，經警向其
    詢問，甲○○乃坦承施用毒品並同意採尿送驗而查獲。
二、案經屏東縣政府警察局恆春分局報請臺灣屏東地方法院檢察
    署檢察官偵查起訴。
    理  由
一、本件被告甲○○所犯係死刑、無期徒刑、最輕本刑為3 年以
    上有期徒刑以外之罪，其於準備程序中就被訴事實為有罪之
    陳述，經法官告知簡式審判程序之旨，並聽取當事人之意見
    後，本院認為適宜由受命法官獨任進行簡式審判程序。
二、上揭事實，業據被告甲○○於警詢時、偵查中及本院審理時
    坦承不諱，且被告為警所採集之尿液檢體，經送請臺灣檢驗
    科技股份有限公司以酵素免疫分析法及氣相層析質譜儀法檢
    驗，結果呈甲基安非他命及嗎啡陽性反應，有該公司濫用藥
    物尿液檢驗報告1 紙在卷足憑（見偵卷第12頁），並有白色
    粉末1 包（驗後淨重0.03公克）扣案可稽，而該包白色粉末
    經高雄市立凱旋醫院以化學呈色法及氣相層析質譜儀法檢驗
    ，檢出第一級毒品海洛因成分，有該院濫用藥物成品檢驗鑑
    定書附卷可稽（見本院卷第9 頁），堪信被告上開自白確與
    事實相符。又被告先前如事實欄所載，其於94年間因施用毒
    品案件，經本院以94年度毒聲字第201 號裁定送觀察、勒戒
    後，認無繼續施用毒品傾向，於94年5 月12日觀察、勒戒執
    行完畢釋放，由臺灣屏東地方法院檢察署檢察官以94年度毒
    偵字第1006號不起訴處分確定等情，有臺灣高等法院被告前
    案紀錄表在卷足憑，本件事證已臻明確，被告於觀察、勒戒
    執行完畢釋放後5 年內，再犯本件施用第一級毒品海洛因及
    第二級毒品甲基安非他命之犯行洵堪認定。
三、查海洛因為毒品危害防制條例第2 條第2 項第1 款明定之第
    一級毒品；甲基安非他命為同條例第2 條第2 項第2 款明定
    之第二級毒品，均不得持有及施用，核被告甲○○所為，係
    犯該條例第10條第1 項之施用第一級毒品罪及同條第2 項之
    施用第二級毒品罪。其施用前、後持有第一級毒品海洛因及
    施用前持有第二級毒品甲基安非他命之低度行為，應分別為
    其施用第一級毒品海洛因及第二級毒品甲基安非他命之高度
    行為所吸收，不另論罪。被告所犯施用第一級毒品罪及施用
    第二級毒品罪2 罪間，犯意個別、行為互殊，應予分論併罰
    。爰審酌被告前經觀察、勒戒後，仍未戒斷其施用毒品之惡
    習，並參酌其素行狀況、犯罪之動機、目的、手段、所生戕
    害其身心情形及犯罪後坦承犯行，態度尚非惡劣等一切情狀
    ，分別就其所犯2 罪依檢察官之請量處如主文所示之刑，並
    均諭知易科罰金之折算標準，併定其應執行之刑，復參酌司
    法院大法官釋字第366 號、第662 號解釋意旨，諭知定其應
    執行刑後易科罰金之折算標準，以資懲儆。扣案之第一級毒
    品海洛因1 包（驗後淨重0.03公克），係查獲之毒品，已如
    上述，應依毒品危害防制條例第18條第1 項前段之規定，沒
    收銷燬之。
據上論斷，應依刑事訴訟法第299 條第1 項前段、第273 條之1
第1 項，毒品危害防制條例第10條第1 項、第2 項、第18條第1
項前段，刑法第11條、第41條第1 項前段、第51條第5 款，判決
如主文。
本案經檢察官任亭到庭執行職務。
中    華    民    國    98    年    11    月    30    日
                  刑事第五庭    法  官  林家聖
以上正本證明與原本無異。
如不服本判決應於收受判決後10日內向本院提出上訴書狀，並應
敘述具體理由；其未敘述上訴理由者，應於上訴期間屆滿後20日
內向本院補提理由書（均須按他造當事人之人數附繕本）「切勿
逕送上級法院」。
中    華    民    國    98    年    11    月    30   日
                                書記官  陳蓉柔
附錄本判決論罪科刑法條全文：
毒品危害防制條例第10條
施用第一級毒品者，處六月以上五年以下有期徒刑。
施用第二級毒品者，處三年以下有期徒刑。


司法院資訊處製作；財團法人民間司法改革基金會備份。
